【裁判字號】    98,重上,33
【裁判日期】    991102
【裁判案由】    分割共有物
【裁判全文】
臺灣高等法院臺中分院民事裁定          98年度重上字第33號
聲  明  人
即被上訴人  Ｆ○○
            Ｈ○○
            甲Ｒ○
            甲Ｊ○
            甲申○
            甲甲○
            甲乙○
            甲Ｗ○
            甲黃○
            庚○○
            甲丑○      即陳.
            甲Ｓ○      即陳.
            甲酉○      即陳.
上二人共同
法定代理人  甲ｇ○      （即陳旭日之承受訴訟人）
聲  明  人
即被上訴人  甲ｇ○      （即陳旭日之承受訴訟人）
共      同
訴訟代理人  黃英傑      律師
上  訴  人  ｗ○○
視同上訴人  Ｎ○○
            巳○○
            辰○○
            甲Ｂ○
            巳○○
            辰○○
            申○○
            ｑ○桂
            甲Ｖ○
            甲寅○      （即陳安吉之承受訴訟人）
            宙○○      （兼ｑ○明之承受訴訟人）
            甲辰○      （兼ｑ○明之承受訴訟人）
            甲卯○      （兼ｑ○明之承受訴訟人）
            甲巳○      （兼ｑ○明之承受訴訟人）
            甲Ｈ○
            甲Ｉ○
            Ｊ○○
            Ｌ○○○○○○
            Ｋ○○○○○○
            ｈ○○○○○○
            甲Ｕ○
            甲Ｔ○
            甲戊○
            甲玄○
            甲Ｑ○○
            甲宙○
            ｙ○○
            甲丁○
            ｔ○○
            ｒ○○
            ｓ○○
            ｇ○○
            ｐ○○
            ｋ○○
            ｆ○○
兼  上二人
共      同
法定代理人  丁○○
視同上訴人  甲庚○
            甲壬○
            甲辛○
            Ｉ○○
            Ｇ○○
            ｑ○桃
            戌○○
            癸○○
            甲ｆ○
            寅○○
            卯○○
            未○○
            午○○
            甲Ｅ○
            甲Ｆ○
            甲Ｇ○
            Ｄ○○
            甲ｃ○      （即甲ｅ○○之承受訴訟人）
            甲ｄ○      （即甲ｅ○○之承受訴訟人）
            甲ｂ○      （即甲ｅ○○之承受訴訟人）
            甲丙○      （兼甲Ｋ○○之承受訴訟人）
            甲Ｌ○      （兼甲Ｋ○○之承受訴訟人）
            甲Ｃ○      （兼甲Ｋ○○之承受訴訟人）
            ｕ○○      （兼甲Ｋ○○之承受訴訟人）
            Ｘ○○○○
            ｎ○○
            ｍ○○
            ｄ○○      （兼ｅ○○○之承受訴訟人）
            ｃ○○      （兼ｅ○○○之承受訴訟人）
            ａ○○○○○（兼ｅ○○○之承受訴訟人）
            ｂ○○      （兼ｅ○○○之承受訴訟人）
            ｏ○○      （兼ｅ○○○之承受訴訟人）
            ｌ○○      （兼ｅ○○○之承受訴訟人）
            丑○○      （兼ｅ○○○之承受訴訟人）
            Ｍ○○○    （兼ｅ○○○之承受訴訟人）
            ｊ○○      （兼ｅ○○○之承受訴訟人）
            ｉ○○      （兼ｅ○○○之承受訴訟人）
            甲Ｍ○      （兼甲子○之承受訴訟人）
            甲宇○      （兼甲子○之承受訴訟人）
            甲Ｎ○      （兼甲子○之承受訴訟人）
            甲Ｐ○      （兼甲子○之承受訴訟人）
            甲亥○      （兼甲子○之承受訴訟人）
            甲ａ○○    （兼甲子○之承受訴訟人）
            甲Ｏ○      （兼甲子○之承受訴訟人）
                          3樓
            ｑ  ○      （兼甲子○之承受訴訟人）
            ｖ○○      （兼甲子○之承受訴訟人）
            甲ｈ○
            甲Ｄ○
            辛○○○
            Ｏ○○      （即Ｐ○○○之承受訴訟人）
            胡騏軒      （即Ｐ○○○之承受訴訟人）
            戊○○○
            Ａ○○      （即玄○○之承受訴訟人）
            酉○○      （即玄○○之承受訴訟人）
            Ｂ○        （即玄○○之承受訴訟人）
            宇○○      （即玄○○之承受訴訟人）
            Ｅ○○      （即玄○○之承受訴訟人）
            地○○      （兼Ｃ○○○之承受訴訟人）
            亥○○      （兼Ｃ○○○之承受訴訟人）
            林洺峰即林福全（兼Ｃ○○○之承受訴訟人）
            天○○      （兼Ｃ○○○之承受訴訟人）
            黃○○
            甲ｉ○○
            Ｓ○○
            Ｑ○○
            Ｕ○○
            Ｗ○○
            Ｖ○○
            Ｔ○○
            Ｒ○○
            子○○○
            Ｚ○○○
            丙○○
            乙○○
            ｘ○○○
            己○○
            甲未○○○○○
            甲Ｙ○
            甲Ｘ○
            甲己○      （兼陳土江之承受訴訟人）
            甲癸○      （兼陳土江之承受訴訟人）
            Ｙ○○○    （兼陳土江之承受訴訟人）
            壬○○○    （兼陳土江之承受訴訟人）
            甲天○      （兼陳土江之承受訴訟人）
            甲戌○      （兼陳土江之承受訴訟人）
            甲地○      （兼陳土江之承受訴訟人）
            甲○○○
            甲Ｚ○
            甲Ａ○
上列聲明人（即被上訴人）因與上訴人等人間請求分割共有物事
件，聲明被上訴人ｅ○○○、Ｐ○○○、玄○○、Ｃ○○○及ｑ
○明等人之繼承人承受訴訟，本院裁定如下：
      主  文
本件應由宙○○、甲辰○、甲卯○、甲巳○為ｑ○明之承受訴訟
人承受訴訟。
本件應由ｄ○○、ｃ○○、ａ○○○○○、ｂ○○、ｏ○○、ｌ
○○、丑○○、Ｍ○○○、ｊ○○、ｉ○○為被上訴人ｅ○○○
之承受訴訟人承受訴訟。
本件應由Ｏ○○、胡騏軒為被上訴人Ｐ○○○之承受訴訟人承受
訴訟。
本件應由Ａ○○、酉○○、Ｂ○、宇○○、Ｅ○○為被上訴人玄
○○之承受訴訟人承受訴訟。
本件應由地○○、亥○○、林洺峰即林福全、天○○為被上訴人
Ｃ○○○之承受訴訟人承受訴訟。
      理  由
一、按當事人死亡者，訴訟程序在有繼承人、遺產管理人或其他
    依法令應續行訴訟之人承受其訴訟以前當然停止；第168條
    至第172條及前條所定之承受訴訟人，於得為承受時，應即
    為承受之聲明。他造當事人，亦得聲明承受訴訟，民事訴訟
    法第168條、175條分別定有明文。
二、查本件坐落台中縣大甲鎮○○段33號土地（下稱系爭土地）
    其中共有人之一陳安吉於民國（下同）97年4月21日歿，雖
    曾於97年7月4日向原審具狀由其母ｚ○○承受訴訟（原審判
    決列ｚ○○為被告，本院98年7月28日98年度重上字第33號
    判決亦列ｚ○○為視同上訴人），但事實上陳安吉之系爭土
    地應有部分係由甲寅○、ｑ○明於97年10月15日繼承而登記
    為系爭土地之共有人，而甲寅○、ｑ○明於98年12月31日向
    原審具狀承受訴訟，嗣ｑ○明於99年3月26日死亡，其繼承
    人為宙○○、甲辰○、甲卯○、甲巳○等4人；另視同上訴
    人ｅ○○○於99年6月22日死亡，其繼承人為視同上訴人ｄ
    ○○、ｃ○○、ａ○○○○○、ｂ○○、ｏ○○、ｌ○○、
    丑○○、Ｍ○○○、ｊ○○、ｉ○○等10人；另視同上訴人
    Ｐ○○○於98年8月23日死亡，其繼承人為Ｏ○○、胡騏軒
    2人；視同上訴人玄○○於98年5月30日死亡，其繼承人為Ａ
    ○○、酉○○、Ｂ○、宇○○、Ｅ○○等5人；視同上訴人
    Ｃ○○○於96年11月20日死亡，其繼承人為視同上訴人地○
    ○、亥○○、林洺峰即林福全、天○○等4人，上揭均有繼
    承系統表、戶籍謄本在卷足憑，並經被上訴人Ｆ○○、Ｈ○
    ○、甲Ｒ○、甲Ｊ○、甲申○、甲甲○、甲乙○、甲Ｗ○、
    甲黃○、庚○○、甲丑○、甲Ｓ○、甲酉○、甲ｇ○等14人
    具狀聲明前揭繼承人為承受訴訟人承受訴訟，揆諸首揭說明
    ，自應由前揭繼承人承受本件訴訟。
三、又如上述，ｚ○○就系爭土地已無應有部分，無擔任被告之
    必要，被上訴人以99年7月15日之民事聲請狀聲請撤回ｚ○
    ○此部分在第一審之訴，應予准許。又本件係請求分割共有
    物事件，為固有必要共同訴訟，須合一確定，故改列甲寅○
    為視同上訴人。另視同上訴人甲午○○已於96年4月19日將
    其系爭土地應有部分分別售予視同上訴人巳○○、辰○○二
    人，視同上訴人甲午○○就系爭土地已無應有部分，無擔任
    被告之必要，被上訴人以99年7月15日之民事聲請狀聲請撤
    回甲午○○此部分在第一審之訴，應予准許，故毋庸列甲午
    ○○為視同上訴人，均一併明。
四、依民事訴訟法第175條規定，裁定如主文。
中    華    民    國    99    年    11    月    2     日
                民事第一庭    審判長法  官  吳火川
                                    法  官  陳繼先
                                    法  官  胡景彬
以上正本係照原本作成。
如不服本裁定應於裁定送達後10日內向本院提出抗告理由狀（須
按他造人數附具繕本），並繳納抗告裁判費新台幣1,000元。
                                    書記官  劉建智
中    華    民    國    99    年    11    月    2     日
                                                      Ｓ

司法院資訊處製作；財團法人民間司法改革基金會備份。
